# 非同一控制下吸收合并，资产法与收益法评估差异，如何确认资产负债的价值？

提问人：alt001 时间：2017-03-30 11:12:08
各位好， 请教 1 问题，案例如下： A吸收合并B，B在基准日按资产法评估净资产为 150 元（资产公允价 230 ，负债公允价 80 ），按收益法评估为 205 元，A公司支付对价为 200 元。 请问A在购买日BS 报表中资产、负债的确认是按公允价值确认，差额确认为商誉？还是把 205 万在资产负债间分摊，确认营业外收入（205-200）？

回答人：chenyiwei
应当是你说的第一种做法。A在购买日BS 报表中资产、负债的确认是按公允价值确认，差额确认为商誉。因为商誉或负商誉是交易价款（合并成本）与取得被收购方可辨认净资产公允价值份额之间的差额。

提问人：arhcpa 时间：2017-04-01 09:55:51
是资产以公允价 230 ，负债以公允价 80 入账， 50 万元做为商誉吗？

回答人：chenyiwei
是（条件是被吸收方构成业务）。实际操作中还要考虑该吸收合并是应税合并还是免税合并，考虑是否需要在A层面确认递延所得税。